臺灣高等法院高雄分院刑事裁定　　　　　96年度毒抗字第32號
聲 請　人　臺灣高雄地方法院檢察署檢察官
抗 告　人
即 被　告　甲○○
上列抗告人因觀察勒戒處分案件，不服臺灣高雄地方法院中華民
國96年3 月21日裁定（96年度毒聲字第350 號），提起抗告，本
院裁定如下：
    主  文
原裁定撤銷。
聲請駁回。
    理  由
一、聲請意旨略以：被告甲○○於民國95年12月27日18時許回溯
    26小時內某時，在不詳地點施用第一級毒品海洛因；另於上
    開採尿時間前96小時內某時，在不詳地點施用第二級毒品甲
    基安非他命。嗣為警於同年月26日16時許，在高雄市苓雅區
    ○○○路219 巷21號2 樓吳家政住處查獲，並當場扣得海洛
    因6 小包，被告於警查獲當時亦在場，雖否認上開施用毒品
    犯行，但其所採集尿液經檢驗後呈現毒品嗎啡及甲基安非他
    命陽性反應，有高雄市立凱旋醫院96年1 月8 日檢驗報告附
    卷可佐，被告上開施用犯行足以認定，爰依毒品危害防制條
    例第20條第1 項及觀察勒戒處分執行條例第3 條第1 項，聲
    請裁定被告送勒戒處所觀察、勒戒等語。
二、聲請人認抗告人即被告甲○○涉有上開施用第一、二級毒品
    犯行，係以被告經警查獲時所採取之尿液送驗結果，係呈嗎
    啡及甲基安非他命陽性反應（有上開高雄市立凱旋醫院出具
    之檢驗報告可稽）之情為據。然抗告人具狀抗告否認有何上
    開施用第一、二級毒品犯行，陳稱：聲請意旨所指上開時、
    地為警查獲並採尿送驗之人，並非抗告人，係有人冒用其姓
    名等身分資料應訊，而抗告人遭警移送施用毒品罪嫌部分（
    臺灣高雄地方法院檢察署96年度毒偵字第1737號），亦經檢
    察官當庭命抗告人書寫筆跡及按指印送交鑑定是否抗告人為
    警方查獲之人，抑是有人冒用抗告人名義等語。
三、經查：
(一)、抗告人遭警移送施用毒品案件（臺灣高雄地方法院檢察署96
    年度毒偵字第1737號）偵查中，檢察官當庭命抗告人書寫筆
    跡及按指印送交鑑定結果，抗告人於該案偵查中到庭所按之
    指紋，與本件遭警查獲施用毒品者於警局所按之指紋，經比
    對均不相符，警局指紋與檔存「王福德」指紋卡左拇指指紋
    相符，此有內政部警政署刑事警察局96年4 月23日刑紋字第
    0960053830號函覆鑑驗書等資料在卷足證（見本院卷第13-1
    6 頁），足認本件上開聲請意旨所指遭警查獲之人，並非抗
    告人，而係「王福德」。
(二)、抗告人於本院所提出其簽名筆跡（見本院卷第12頁），核與
    警卷筆錄、權利告知書、逕行逮捕通知書、搜索扣押筆錄、
    尿液送驗編號與真實姓名對照表之「甲○○」簽名字跡不符
    ，此有渠等二人筆跡在卷足憑。此外，抗告人於本院所提出
    之新款身分證相片（見本院卷第10-11 頁），亦核與警方查
    獲後所拍攝自稱「甲○○」嫌犯相片，並非同一人，堪認本
    件接受警員訊問並在警卷內上開文件上簽署「甲○○」署名
    且接受採尿者，確非本件抗告人無誤。從而上開尿液檢驗報
    告所呈嗎啡及甲基安非他命陽性反應，顯非抗告人本人之尿
    液甚明。
四、綜上所述，原裁定逕以警局冒名「甲○○」者所採集尿液之
    檢驗結果，而裁定抗告人應送勒戒處所觀察、勒戒，自有速
    斷。抗告意旨所陳「本件為警查獲之人並非抗告人本人」等
    語，指摘原裁定不當，為有理由，自應將原裁定撤銷；又本
    件聲請人所據以聲請觀察勒戒之尿液檢驗結果，既非抗告人
    所有，已如前述，自難裁定抗告人應受勒戒處所觀察勒戒，
    此部份事證明確，本院因認有必要自為裁定，爰裁定本件聲
    請應予駁回。
五、「王福德」（58年6 月30日生、身分證統一編號：Ｚ0000000
    00，參本院卷第16頁之上開鑑驗書所載）所涉上開施用第一
    、二級毒品及偽造署押、私文書等非行，應由聲請人另行偵
    查，附此敘明。
據上論斷，依刑事訴訟法第413條，裁定如主文。
中　　華　　民　　國　　96　　年　　4 　　月　　27　　日
                  刑事第一庭    審判長法  官  郭雅美
                                      法  官  莊崑山
                                      法  官  張意聰
以上正本證明與原本無異。
不得再抗告。
中　　華　　民　　國　　96　　年　　4 　　月　　27　　日
　　　　　　　　　　　　　　　　　　　書記官  呂素珍
